【裁判字號】    98,訴,991
【裁判日期】    981015
【裁判案由】    毒品危害防制條例
【裁判全文】
臺灣基隆地方法院刑事判決               98年度訴字第991號
公  訴  人  臺灣基隆地方法院檢察署檢察官
被      告  乙○○
                    （另案現於臺灣基隆看守所羈押）
上列被告因毒品危害防制條例案件，經檢察官提起公訴（98年度
毒偵字第1546號），被告於準備程序進行中，就被訴事實為有罪
之陳述，經本院合議庭裁定由受命法官獨任進行簡式審判程序，
判決如下：
    主  文
乙○○施用第一級毒品，累犯，處有期徒刑柒月，扣案之第一級
毒品海洛因貳包（驗餘淨重合計零點貳捌捌伍公克）併同無法析
離之包裝袋貳只沒收銷燬之，扣案之注射針筒貳支、橡膠止血帶
壹條、藥杓壹支，均沒收；又施用第二級毒品，處有期徒刑參月
，扣案之同上藥杓壹支沒收之；應執行有期徒刑捌月，扣案之第
一級毒品海洛因貳包（驗餘淨重合計零點貳捌捌伍公克）併同無
法析離之包裝袋貳只沒收銷燬之，扣案之注射針筒貳支、橡膠止
血帶壹條、藥杓壹支，均沒收。
    事  實
一、乙○○有下列前案紀錄（構成累犯），及施用毒品執行觀察
    、勒戒、強制戒治之紀錄：
  (一)前因違反麻醉藥品管理條例案件，經觀察、勒戒後，因無繼
    續施用毒品之傾向，於民國87年12月7 日執行完畢出所，並
    由臺灣高等法院於88年1 月5 日，以87年度上易字第2150號
    為免刑判決確定。
  (二)復因施用毒品案件，經觀察、勒戒後，因有繼續施用毒品之
    傾向，經裁定令入戒治處所施以強制戒治，於91年2 月14日
    強制戒治執行期滿，刑案並經本院於90年1 月10日，以89年
    度訴字第821 號判處應執行有期徒刑1 年2 月確定。
  (三)又因施用第一、二級毒品案件，經觀察、勒戒後，因有繼續
    施用毒品之傾向，再經裁定令入戒治處所施以強制戒治，於
    98年2 月23日因無繼續強制戒治必要釋放出所，並由臺灣基
    隆地方法院檢察署檢察官以98年度戒毒偵字第10號為不起訴
    處分確定。
  (四)其另因竊盜罪，經同法院於97年5 月29日，以97年度基簡字
    第646 號判處有期徒刑3 月確定，已於98年5 月22日執行完
    畢（構成累犯）。
二、詎其復基於分別施用第一、二級毒品之犯意，98年8 月19日
    17時許，在其位於基隆市安樂區○○○路175 巷4 之1 號住
    處房內，將第一級毒品海洛因置入注射針筒內，摻水混合注
    射手肘內側皮膚靜脈血管處之方式，非法施用第一級毒品海
    洛因1 次；於98年8 月19日15時許，在其位於上址住處，以
    將第二級毒品甲基安非他命放入玻璃球吸食器（未扣案），
    再以打火機點燃燒烤吸食器底部產生煙霧吸食之方式，非法
    施用第二級毒品甲基安非他命1 次。嗣於98年8 月21日13時
    50 分 許，為警基隆市○○區○○街19 8巷內為警盤查查獲
    ，並帶同警方到基隆市○○區○○路99巷1 號同安旅社303
    室，並扣得海洛因2 小包（合計驗餘淨重0.2885公克）、其
    所有供施用第一級毒品海洛因用之注射針筒2 支、橡膠止血
    帶1 條、藥勺1 支。
三、案經基隆市警察局第一分局報告臺灣基隆地方法院檢察署檢
    察官偵查起訴。
    理  由
一、本件被告所犯者非為死刑、無期徒刑、最輕本刑為3 年以上
    有期徒刑之罪或高等法院管轄第一審案件，其於準備程序進
    行中，先就被訴事實為有罪之陳述，經告知其簡式審判程序
    之旨，並聽取公訴人及被告之意見後，本院依刑事訴訟法第
    273 條之1 第1 項之規定，裁定由受命法官獨任進行簡式審
    判程序，且依同法第273 條之2 規定，簡式審判程序之證據
    調查，不受第159 條第1 項、第161 條之2 、第161 條之3
    、第163 條之1 及第164 條至第170 條規定之限制，合先敘
    明。
二、上開事實，業據被告於本院準備程序及審理時坦承在卷，而
    被告為警查獲所採集之尿液經送臺灣尖端先進生技醫藥股份
    有限公司以酵素免疫分析法初步檢驗鴉片類、安非他命類為
    陽性，並以氣相層析質譜分析法確認檢驗後，結果呈施用第
    一級毒品海洛因代謝後之嗎啡陽性反應及甲基安非他命陽性
    反應，有該公司濫用藥物檢驗報告、被告之尿液檢體委驗單
    各1 份附卷可稽，復參以酵素免疫分析或薄層定性分析等方
    式為初步篩檢者，檢驗結果固有相當程度偽陽性之可能，然
    以氣相層析質譜儀分析法之儀器為交叉確認者，檢驗結果出
    現偽陽性之機率則極低，因而具有公信力，核足為對被告為
    不利之認定。而查獲之2 包白色物品，業經基隆市警察局第
    一分局初步鑑驗，及交通部民用航空局航空醫務中心鑑定，
    檢出海洛因成分，有基隆市警察局第一分局毒品初步鑑驗報
    告書、交通部民用航空局航空醫務中心毒品鑑定書各1 份在
    卷可稽，另有扣案上開物品為佐，足認被告自白與事實相符
    。又被告前因違反麻醉藥品管理條例案件，經觀察、勒戒後
    ，因無繼續施用毒品之傾向，於87年12月7 日執行完畢出所
    ，並由臺灣高等法院於88年1 月5 日，以87年度上易字第21
    50號為免刑判決確定等情，亦有臺灣高等法院被告前案紀錄
    表存卷可參，綜上所陳，被告於初犯觀察、勒戒於87年12月
    7 日執行完畢，5 年內業已再犯上述事實欄一、(二)所示之施
    用毒品違反毒品危害防制條例案件，經法院判處罪刑確定，
    其又再犯本案施用第一級毒品海洛因及第二級毒品甲基安非
    他命，罪證明確，其犯行洵堪認定，自應依法論科。
三、論罪科刑部分：
  (一)查海洛因、甲基安非他命係毒品危害防制條例第2 條第2 項
    第1 款、第2 款所定之第一級與第二級毒品，核被告所為係
    犯毒品危害防制條例第10條第1 項之施用第一級毒品罪，及
    第10條第2 項之施用第二級毒品罪。被告持有第一級毒品海
    洛因及第二級毒品甲基安非他命之低度行為，應為施用第一
    級毒品及第二級毒品之高度行為所吸收，不另論罪。又被告
    所犯上開二罪名，其犯意各別，行為互殊，應予分論併罰。
  (二)被告有事實欄一、所載之前案紀錄暨科刑執行情形，有臺灣
    高等法院被告前案紀錄表在卷可稽，其於受事實欄一、(四)所
    示有期徒刑之執行完畢後，5 年內故意再犯有期徒刑以上之
    本罪，為累犯，應依刑法第47條第1 項之規定加重其刑。
  (三)爰審酌被告犯罪之動機在於解除生理之癮、曾有施用毒品之
    前科仍不知戒除，惟犯罪後坦承犯行，且所犯之施用毒品犯
    行乃戕害自己身心健康，並未危及他人等一切情狀，分別量
    處如主文所示之刑，並定應其執行之刑。
四、沒收部分：
  (一)扣案之第一級毒品海洛因2 包（驗餘淨重合計0.2885公克）
    併同無法析離之包裝袋，包裝袋應與毒品整體視為查獲之毒
    品，依毒品危害防制條例第18條第1 項前段之規定，宣告沒
    收銷燬之（蓋無論以何種方式包裝袋與其內裝之毒品，包裝
    袋內均會有極微量毒品殘留，故上述包裝袋應整體視為查獲
    毒品，一併依前揭規定宣告沒收銷燬之，參見最高法院95年
    度臺上字第3739號、第73 54 號判決）。
  (二)另扣案之注射針筒2 支、橡膠止血帶1 條，係供被告施打注
    射施用第一級毒品海洛因所用之物，另藥勺1 支則係供分裝
    第一、二級毒品海洛因、甲基安非他命至吸食器內以便施用
    毒品之用，均為被告所有供其施用毒品之用，業據被告於偵
    訊及本院審理時供述明確，併依刑法第38條第1 項第2 款均
    宣告沒收之。
據上論斷，應依刑事訴訟法第273 條之1 第1 項、第299 條第1
項前段，毒品危害防制條例第10條第1 項、第2 項、第18條第1
項前段、第23條第2 項，刑法第11條、第47條第1 項、第51條第
5 款、第38條第1 項第2 款，判決如主文。
本案經檢察官甲○○到庭執行職務。
中    華    民    國    98    年    10    月    15    日
                  刑事第三庭法  官  黃永定
以上正本證明與原本無異。
如不服本判決應於收受本判決後10日內向本院提出上訴書狀，其
未敘述上訴理由者，並得於提起上訴後10日內向本院補提理由書
狀（均須按他造當事人之人數附繕本）「切勿逕送上級法院」。
中    華    民    國    98    年    10    月    15    日
                            書記官  劉珍珍
附錄論罪法條：
毒品危害防制條例第10條
I施用第一級毒品者，處6月以上5年以下有期徒刑。
II施用第二級毒品者，處3年以下有期徒刑。


司法院資訊處製作；財團法人民間司法改革基金會備份。
